臺灣高雄地方法院民事裁定
111年度消債清字第89號
聲  請  人  黃羽妍
0000000000000000

0000000000000000

0000000000000000

0000000000000000

上列當事人因消費者債務清理事件聲請清算，本院裁定如下：
    主  文
聲請人黃羽妍自中華民國一一一年十一月二十三日下午四時起開
始清算程序。
命司法事務官進行本件清算程序。
    理  由
一、聲請意旨略以：伊有不能清償債務情事，前依消費者債務清
    理條例（下稱消債條例）規定，向高雄市前鎮區調解委員會
    聲請調解債務清償方案，惟調解不成立。伊又未經法院裁定
    開始更生程序或許可和解或宣告破產，爰聲請清算等語。
二、按債務人不能清償債務或有不能清償之虞者，得依本條例所
    定更生或清算程序，清理其債務；債務人於法院裁定開始更
    生程序或許可和解或宣告破產前，得向法院聲請清算；法院
    開始清算程序之裁定，應載明其年、月、日、時，並即時發
    生效力；法院開始更生或清算程序後，得命司法事務官進行
    更生或清算程序，必要時得選任律師、會計師或其他適當之
    自然人或法人1人為監督人或管理人，消債條例第3條、第80
    條前段、第83條第1項、第16條第1項分別定有明文。
三、經查：
  ㈠聲請人前向前鎮區調解委員會聲請調解債務清償方案，於民
    國110年1月26日調解不成立，聲請人於111年5月10日具狀聲
    請清算等情，有調解不成立證明書（卷一第15頁）附卷可稽
    ，堪信為真實。
  ㈡聲請人於109年度至110年度申報所得各為新臺幣（下同）224
    ,320元、22,560元，平均每月所得各為18,693元、1,880元
    （本裁定計算方式均採元以下4捨5入），名下無財產，有南
    山人壽保單解約金7,144元（已扣保單借款、保費墊繳本息1
    79,707元）；又聲請人自陳從事百貨公司專櫃代班等零工工
    作，109年5月至12月收入共151,000元，110年共231,000元
    ，111年1月至7月除4月收入為18,000元外，其餘每月各為20
    ,000元，另109年8月3日至6日、111年6月29日至7月23日、9
    月30日曾於財團法人基督教福氣教會（下稱福氣教會）工讀
    ，收入各為5,000元、6,720元、1,344元，109年9月22日於
    藝珂人事顧問股份有限公司高雄分公司任職5日，收入4,511
    元，110年曾申報社團法人高雄市社區大學促進會（下稱社
    區大學促進會）薪資所得22,560元，並於111年2月18日、3
    月11日、8月31日、9月8日各自社區大學促進會領取6,384元
    、6,552元、4,032元、8,064元薪資，未領取補助；另聲請
    人母親楊芷彤於107年5月29日殁，遺有2房2地、車牌號碼00
    00-00、AHY-1159號自小客車，所遺房地業經本院108年度司
    執字第92854號以28,802,000拍定，而3958-ZX號自小客車部
    分，聲請人稱係舅舅楊世濰借名登記於楊芷彤名下，業於10
    8年8月26日移轉登記為楊世濰所有，AHY-1159號自小客車則
    由同母異父之胞弟朱秉羲辦理繼承登記，並於108年1月以58
    萬元售出等情，有109年至110年稅務電子閘門財產所得調件
    明細表（卷一第90至91頁）、財產及收入狀況說明書（卷一
    第120至121頁）、債權人清冊（卷一第191至195頁）、戶籍
    謄本（卷一第187頁）、勞工保險被保險人投保資料表（卷
    一第118頁）、個人商業保險查詢結果表（卷一第155頁）、
    財團法人金融聯合徵信中心前置協商專用債權人清冊（卷一
    第125至127頁）、信用報告（卷一第122至124頁）、社會補
    助查詢表（卷一第57至58頁）、租金補助查詢表（卷一第56
    頁）、勞動部勞動力發展署高屏澎東分署函（卷一第73頁）
    、勞動部勞工保險局函（卷一第59頁）、財政部高雄國稅局
    遺產稅免稅證明書（卷一第177頁）、本院108年度司執字第
    92854號函（卷一第157至169頁）、車輛異動登記書（卷一
    第178頁）、楊世濰簽立之切結書（卷二第19頁）、售車對
    話擷取畫面（卷一第225至228頁）、存簿（卷一第172至174
    頁）、聲請人111年9月16日補正狀（卷一第215至216頁）、
    福氣教會函（卷一第231至233頁）、福氣教會支付明細（卷
    二第33頁）、藝珂人事顧問股份有限公司高雄分公司陳報狀
    （卷一第210頁）、社區大學促進會陳報狀暨收據（卷一第2
    09頁、卷二第20至23頁、第31至32頁）、收入切結書（卷一
    第149頁）、每月收入明細表（卷一第114至115頁）、南山
    人壽保險股份有限公司函（卷一第234至238頁）等附卷可參
    。另查聲請人自107年7月5日起繼承母親楊芷彤之出資額，
    擔任橙朶生醫科技有限公司董事，108年3月6日申請停業，
    迄未復業，107年7月至10月申報銷售額共823,033元，108年
    1月至4月則無申報銷售額，是107年7月至108年2月平均每月
    申報之銷售額為102,879元【計算式：823,033÷8＝102,879】
    ，非屬消債條例第2條第1、2項、消債條例施行細則第3條第
    2項、第4條之從事小規模營業活動之自然人，此有高雄市政
    府函（卷一第74至86頁）、財政部高雄國稅局函（卷一第60
    至72頁）在卷可證。依聲請人上述工作、收入情形，認以聲
    請人109年5月起至111年5月平均每月收入約21,000元【計算
    式：（151,000＋231,000＋20,000×4＋18,000＋5,000＋4,511＋22
    ,560＋6,384＋6,552）÷25＝21,000】，核算其現在償債能力之
    基礎，堪認妥適。
　㈢關於聲請人必要生活費用部分，聲請人主張每月支出17,300
    元（包含每月分擔之房屋租金6,000元）云云，並提出租賃
    契約（卷一第170至171頁）為證。按債務人必要生活費用，
    以最近1年衛生福利部或直轄市政府所公告當地區每人每月
    最低生活費1.2倍定之，清債條例第64條之2第1項定有明文
    。本院參酌衛福部社會司所公告111年度高雄市最低生活費
    為14,419元，1.2倍即17,303元，聲請人主張每月必要支出
    約17,300元，尚屬合理，應予採計。
  ㈣綜上所述，聲請人每月平均收入為21,000元，扣除必要生活
    費17,300元後，尚餘3,700元。而聲請人目前負債總額為604
    ,717元（卷一第191至195頁債權人清冊、第211至214頁銀行
    陳報狀，至聲請人自母親繼承之債務，應於其繼承之遺產範
    圍內為清償，故該部分之債權額暫未予列計），扣除南山人
    壽保單解約金後，以上開餘額按月攤還結果，至少約須13年
    【計算式：（604,717－7,144）÷3,700÷12＝13】始能清償完
    畢，堪認聲請人確有不能清償債務之情事。從而，聲請人向
    本院聲請清算，應予准許，並命司法事務官進行本件清算程
    序。
四、依消債條例第11條第1 項、第83條第1 項、第16條第1 項，
    裁定如主文。
中　　華　　民　　國　　111 　年　　11　　月　　23　　日
              　　民事庭　　　法　官　陳美芳
以上正本係照原本作成。
本裁定不得抗告。
中　　華　　民　　國　　111 　年　　11　　月　　23　　日
  　                        　書記官　胡美儀